臺灣高雄地方法院刑事判決　　　　　　　　　　　　　九十三年度易字第二六四號
　　公　訴　人　臺灣高雄地方法院檢察署檢察官
　　被　　　告　丙○○
右列被告因竊盜案件，經檢察官提起公訴（九十三年度偵字第一二七二號），本院判
決如左：
    主  文
丙○○毀壞門扇竊盜，累犯，處有期徒刑壹年陸月。
    事  實
一、丙○○於民國八十五年間因竊盜案件，經本院以八十五年度易字第三三七八號判
    處有期徒刑三年，經提起上訴，於同年十月二十三日，經臺灣高等法院高雄分院
    駁回上訴確定，復於同年因犯違反麻醉藥品管制條例，經本院以八十五年度易字
    第七七三四號判處有期徒刑四月確定，二罪接續執行，甫於八十九年六月二十八
    日縮短刑期假釋出獄，於九十一年七月二十日執行完畢。猶不知悔改，竟意圖為
    自己不法之所有，於九十二年九月十八日上午七時三十分許至下午五時三十分許
    間之某時，前往丁○○位於高雄縣鳳山市○○路二八五之七號十一樓住處，使用
    不詳物品（未經扣案），以不詳方法破壞上址房屋外側鐵門構成門扇一部份之門
    鎖及撬壞內側金屬門門鎖後，進入屋內房間（侵入住宅部分未據告訴），竊取丁
    ○○所有置於未經上鎖之珠寶盒內之鑽石戒指二只（據丁○○稱價值約新台幣【
    下同】一萬二千元）、珍珠戒指一只（價值約六千元）、珍珠項鍊一條（價值約
    四千元）、黃金戒指一只、黃金手鍊一條、金元寶一錠（價值約一萬元）、Ｋ金
    耳環四對（價值約八千元）、水晶兔一隻（價值約一千元）、中華商業銀行信用
    卡一張及置於客廳之洋酒五瓶（價值約二萬元），得手後逃逸。嗣於同日下午五
    時三十分許，因丁○○下班返家後發覺遭竊報警處理，經警於前址房間珠寶盒上
    採獲指紋乙枚，經比對鑑定確與丙○○之指紋相符，始查知上情。
二、案經高雄縣政府警察局鳳山分局報請台灣高雄地方法院檢察署檢察官偵查起訴。
    理  由
一、訊據被告丙○○矢口否認涉有前揭竊盜犯行，辯稱：我未到過丁○○之住處，當
    天我在水利會上班，我無法解釋為何珠寶盒上會有我的指紋云云。經查：
    （一）案發現場被害人丁○○珠寶盒上所採得之指紋一枚，經送內政部警政署刑
          事警察局比對鑑定結果，與被告指紋卡所留指紋特徵相同，係屬同一人之
          指紋，有內政部警政署刑事警察局九十二年十一月十四日刑紋字第０九二
          ０二一二八六二號鑑驗書一份在卷可稽（見警卷第九頁），又證人丁○○
          即被害人於本院審理時到庭證稱該珠寶盒係十年前同學買送給伊個人專用
          ，連家人都不會碰，該珠寶盒一直放在房間床鋪邊櫃子內，從未拿出來或
          送修，且伊習慣買回來的東西都會再擦過再放進去，若有指紋留下也應該
          是伊的指紋，在本案發生前住處未曾遭竊，家中亦無人認識被告等節，足
          徵被告於本案發生前應無機會碰觸該珠寶盒，而有留下指紋之可能。此外
          ，復有高雄縣政府警察局鳳山分局刑案現場勘查採證紀錄報告表、遭竊現
          場圖各一紙附卷可佐（見警卷第十二頁、第十三頁），參以案發現場之指
          紋採集係以清晰為佳，而指紋比對鑑定則係以指紋紋形及特徵點相同為準
          ，被告空言辯稱其未到過丁○○住處，若有竊盜應不只留下一枚指紋云云
          ，顯不足採。
    （二）再證人即被告在高雄農田水利會同事甲○○於本院審理時證稱：「（問：
          是否能證明當天被告都有在工作站未外出？）沒有辦法。（問：是否記得
          當天被告在工作站的進出時間？）不記得了。（問：依據你經驗上班時間
          外出工作站需向誰報備？）需要向站長報告，沒有硬性規定。但有時出去
          一下就沒有報告」等語（見本院九十三年五月四日審判筆錄第六頁），是
          縱被告案發當日在職員出勤簽到（退）簿留有簽到、簽退之註記，有台灣
          省高雄農田水利會九十二年下半年職員出勤簽到（退）簿在卷可參，仍不
          足以採為被告有利之認定。
    （三）綜上所述，足見被告空言否認犯行，顯係卸責之詞，不足採信。本件事證
          已臻明確，被告竊盜犯行，堪以認定。
二、按刑法上所謂夜間，為日出前日沒後，查被告行竊時間係在案發當日上午七時三
    十分許至下午五時三十分許間之某時，而該日之日出時間為上午五時四十六分，
    日沒時間為下午六時，此有交通部中央氣象局九十二年日出日沒時刻表在卷可稽
    ，是被告尚不構成於夜間竊盜。次查被告係以不明物品將丁○○前開住處外側鐵
    門門鎖撬開，再以該不明物品破壞內側金屬門鎖，毀壞構成門扇一部分之門鎖，
    進入臥室竊得丁○○所有置於未經上鎖之珠寶盒內的財物，則屬毀壞門扇之行為
    ，核被告丙○○所為，係犯刑法第三百二十一條第一項第二款之毀越安全設備、
    毀壞門扇之加重竊盜罪。又被告前於八十五年間因竊盜案件，經本院以八十五年
    度易字第三三七八號判處有期徒刑三年，經提起上訴，於同年十月二十三日，經
    臺灣高等法院高雄分院駁回上訴確定，復於同年因犯違反麻醉藥品管制條例，經
    本院以八十五年度易字第七七三四號判處有期徒刑四月確定，二罪接續執行，甫
    於八十九年六月二十八日縮短刑期假釋出獄，於九十一年七月二十日執行完畢等
    情，有臺灣高等法院被告全國前案紀錄表及臺灣高雄地方法院檢察署刑案資料查
    註紀錄表各一件在卷可按，其五年之內再犯本件最重本刑為有期徒刑以上之罪，
    為累犯，應依刑法第四十七條之規定，加重其刑。爰審酌被告不思以正當途徑獲
    取財物，犯罪所生危害非輕，且多次竊盜前科素行不佳，及其犯罪後猶飾詞狡辯
    ，犯後態度不佳等一切情狀，量處如主文所示之刑，而未經扣案之不明物品，雖
    係供犯罪所用，惟無法證明係被告所有，且為免日後執行困難，爰不另為沒收之
    諭知，附此敘明。
據上論斷，應依刑事訴訟法第二百九十九條第一項前段、刑法第三百二十一條第一項
第二款、第四十七條，判決如主文。
本案經檢察官乙○○到庭執行職務。
中      華      民      國      九十三      年      五    月    十八    日
                                  臺灣高雄地方法院刑事庭
                                      審判長法官  邱  明  弘
                                            法官  廖  建  瑜
                                            法官  胡  宜  如
右正本證明與原本無異。
如不服本判決，應於判決送達後十日內，向本院提出上訴狀。
                                          書記官  蘇  溪  林
中      華      民      國      九十三      年      五    月    十八    日
附錄法條：
中華民國刑法第三百二十一條
犯竊盜罪而有左列情形之一者，處六月以上、五年以下有期徒刑：
一  於夜間侵入住宅或有人居住之建築物、船艦或隱匿其內而犯之者。
二  毀越門扇、牆垣或其他安全設備而犯之者。
三  攜帶兇器而犯之者。
四  結夥三人以上而犯之者。
五  乘火災、水災或其他災害之際而犯之者。
六  在車站或埠頭而犯之者。
前項之未遂犯罰之。
